【裁判字號】    97,訴,1102
【裁判日期】    971205
【裁判案由】    違反槍砲彈藥刀械管制條例
【裁判全文】
臺灣新竹地方法院刑事判決              97年度訴字第1102號
公  訴  人  臺灣新竹地方法院檢察署檢察官
被      告  乙○○
                      之2
                    現於臺灣新竹監獄新竹分監執行中
指定辯護人  本院公設辯護人  甲○○
上列被告因違反槍砲彈藥刀械管制條例案件，經檢察官提起公訴
（97年度偵字第6537號），本院判決如下：
    主  文
乙○○未經許可，寄藏可發射子彈具有殺傷力之改造手槍，累犯
，處有期徒刑年貳月，併科罰金新臺幣伍萬元，罰金如易服勞
役，以新臺幣壹仟元折算壹日。扣案之改造手槍壹枝（含彈匣壹
個、槍枝管制編號：0000000000號）沒收之。
    事  實
一、乙○○前因懲治盜匪條例案件，經台灣板橋地方法院以79年
    度訴字第399 號判處有期徒刑12年6 月，經台灣高等法院以
    79年度上訴字第2415號駁回上訴，再經最高法院以79年度台
    上字第4911號上訴駁回確定，復經台灣高等法院以80年度聲
    減字第4282號減為應執行有期徒刑12年2 月確定，於民國83
    年11月11日假釋出監並付保護管束。於假釋期間之84年間，
    因犯妨害秩序案件，經本院以89年度訴緝字第24號判處有期
    徒刑5 月確定，接續前案執行；於88年間遭撤銷假釋執行殘
    刑7 年5 月29日，又於95年3 月7 日縮短刑期假釋出監付保
    護管束，甫於96年6 月17日縮刑期滿未被撤銷假釋以已執行
    論。詎仍不知戒惕，明知可發射子彈具有殺傷力之改造手槍
    係槍砲彈藥刀械管制條例第4 條第1 項第1 款所列管之槍砲
    ，非經主管機關之許可，不得擅自持有，竟於97年2 月上旬
    某時，在新竹縣芎林鄉北二高芎林交流道附近，受綽號「阿
    清」之真實姓名、年籍不詳成年男子之託，代為保管可發射
    子彈具有殺傷力之仿WALTHER 廠PPK/S 半自動手槍製造之槍
    枝，換裝土造金屬槍管而成之改造手槍乙枝（槍枝管制編號
    ：0000000000號）及未具殺傷力之改造子彈6 顆。乙○○應
    允後遂將前開手槍及子彈藏放在新竹縣竹東鎮○○○○道路二
    重埔交流道下第1184號路燈下而受託寄藏之。嗣於97年9 月
    間，因另案通緝且警方接獲線報認其涉嫌持有槍械，向本院
    聲請搜索票後，於97年9 月22日下午7 時許，在新竹縣北埔
    鄉外坪村6 股11之2 號逮捕乙○○，經乙○○坦承持有槍械
    而偕同警方在上開藏放地點取出前揭改造手槍、子彈而查獲
    。
二、案經臺北市政府警察局中正第一分局移送臺灣新竹地方法院
    檢察署檢察官偵查起訴。
    理  由
一、證據能力部分：
    按被告以外之人於審判外之言詞或書面陳述，除法律有規定
    者外，不得作為證據，刑事訴訟法第159 條固定有明文，惟
    被告以外之人於審判外之陳述，雖不符同法第159 條之1至
    之4 規定，而經當事人於審判程序同意作為證據，法院審酌
    該言詞陳述或書面陳述作成時之情況，認為適當者，亦得為
    證據。又當事人、代理人或辯護人於法院調查證據時，知有
    第159 條第1 項不得為證據之情形，而未於言詞辯論終結前
    聲明異議者，視為有前項之同意，此亦據同法第159 條之5
    規定明確。查本案所引用之證據資料（詳後引證據），其中
    傳聞證據部分，縱無刑事訴訟法第159 條之1 至第159 條之
    4 或其他規定之傳聞證據例外情形，亦因被告及其辯護人、
    檢察官或同意可作為證據使用，或未聲明異議，依刑事訴訟
    法第159 條之5 第1 項、第2 項之規定，本院審酌該證據作
    成之情況，並無不當，應得為證據。
二、上揭事實，業據被告乙○○於警詢、偵查及本院審理時迭承
    不諱（見97年度偵字第6537號卷第7-8 頁、第37頁、本院卷
    第14、26頁），又扣案之改造槍枝經送內政部警政署刑事警
    察局以性能檢驗法、試射法鑑驗結果，認送鑑手槍1 枝（槍
    枝管制編號0000000000號），係改造手槍，由仿WALTHER 廠
    PPK/S 半自動手槍製造之槍枝，換裝土造金屬槍管而成，經
    檢視，雖槍枝板機複動功能損壞，惟認仍可以單動方式供擊
    發適用子彈使用，認具殺傷力，此有該局97年10月9 日刑鑑
    字第0970146895號槍彈鑑定書在卷可憑（見同上偵卷第62-6
    5 頁），並有臺北市政府警察局槍枝初步檢視報告表、檢視
    照片、槍枝初步檢視承辦人員履歷資料、本院搜索票、臺北
    市政府警察局中正第一分局搜索、扣押筆錄及扣案物品目錄
    表、臺北市政府警察局中正第一分局97年9 月26日北市警中
    正一分刑字第09731449200 號函及檢附之本院搜索票、搜索
    、扣押筆錄及扣案物品目錄表（見同上偵卷第11-19 頁、第
    39-56 頁）附卷、改造手槍（含彈匣）1 枝扣案可資佐證。
    綜上事證，足認被告之自白與事實相符，應堪採為論罪科刑
    之依據。本案事證明確，被告寄藏槍枝犯行堪以認定，應依
    法論科。
三、核被告所為，係犯槍砲彈藥刀械管制條例第8 條第4 項之未
    經許可寄藏可發射子彈具有殺傷力之改造手槍罪。又被告前
    因懲治盜匪條例案件，經台灣板橋地方法院以79年度訴字第
    399 號判處有期徒刑12年6 月，經台灣高等法院以79年度上
    訴字第2415號駁回上訴，再經最高法院以79年度台上字第49
    11號上訴駁回確定，復經台灣高等法院以80年度聲減字第42
    82號減為應執行有期徒刑12年2 月確定，於83年11月11日假
    釋出監並付保護管束。於假釋期間之84年間，因犯妨害秩序
    案件，經本院以89年度訴緝字第24號判處有期徒刑5 月確定
    ，接續前案執行；於88年間遭撤銷假釋執行殘刑7 年5 月29
    日，又於95年3 月7 日縮短刑期假釋出監付保護管束，並於
    96年6 月17日縮刑期滿未被撤銷假釋以已執行完畢論等情，
    有卷附台灣新竹地方法院檢察署刑案資料查註紀錄表、臺灣
    高等法院被告前案紀錄表可考，其於有期徒刑執行完畢後5
    年以內，故意再犯本案有期徒刑以上之罪，為累犯，應依刑
    法第47條第1 項之規定，加重其刑。爰審酌被告未經許可受
    託保管上開具有殺傷力之改造槍枝，如持以犯罪，將嚴重危
    害社會安全，惟念及被告於犯後坦承犯行，且於警持本院核
    發之搜索票前往搜索時，主動配合帶警前往取出，態度良好
    ，深具悔意，並保管扣案改造手槍期間約7 個月，時間非久
    ，亦未有何曾持該槍枝用於其他犯罪之行為，兼衡其犯罪之
    手段、經濟狀況尚可及為國中畢業之智識程度等一切情狀，
    量處如主文所示之刑，併就罰金刑部分，諭知易服勞役之折
    算標準。扣案可發射子彈具有殺傷力仿WALTHER 廠PPK/S 半
    自動手槍製造之槍枝，換裝土造金屬槍管而成之改造手槍1
    枝（槍枝管制編號：0000000000號），屬違禁物，不問屬於
    犯人與否，應依刑法第38條第1 項第1 款規定宣告沒收。至
    於，扣案改造子彈因未具殺傷力，有前開內政部警政署刑事
    警察局槍彈鑑定書可憑，即非屬違禁物，自無庸宣告沒收，
    附此敘明。
據上論斷，應依刑事訴訟法第299條第1項前段，槍砲彈藥刀械管
制條例第8 條第4 項，刑法第11條前段、第47條、第42條第3 項
、第38條第1 項第1 款，判決如主文。
本案經檢察官李秋梅到庭執行職務。
中    華    民    國    97    年    12    月    5     日
                  刑事第五庭  審判長法  官  黃惠玲
                                    法  官  蔡川富
                                    法  官  林佑珊
以上正本證明與原本無異。
如不服本判決應於收受本判決後10日內向本院提出上訴書狀，上
訴書狀應敘述具體理由。上訴書狀未敘述上訴理由者，應於上訴
期間屆滿後20日內補提理由書狀於本院 (均須按他造當事人之人
數附繕本 )「切勿逕送上級法院」。
中    華    民    國    97    年    12    月    5     日
                                    書記官  鄭明枝
附錄本案論罪科刑法條全文：
槍砲彈藥刀械管制條例第8條
未經許可，製造、販賣或運輸鋼筆槍、瓦斯槍、麻醉槍、獵槍、
空氣槍或第4條第1項第1款所定其他可發射金屬或子彈具有殺傷
力之各式槍砲者，處無期徒刑或5年以上有期徒刑，併科新臺幣1
千萬元以下罰金。
未經許可，轉讓、出租或出借前項所列槍枝者，處5年以上有期
徒刑，併科新臺幣1千萬元以下罰金。
意圖供自己或他人犯罪之用，而犯前二項之罪者，處無期徒刑或
7年以上有期徒刑，併科新臺幣1千萬元以下罰金。
未經許可，持有、寄藏或意圖販賣而陳列第1項所列槍枝者，處3
年以上10年以下有期徒刑，併科新臺幣700萬元以下罰金。
第1項至第3項之未遂犯罰之。


司法院資訊處製作；財團法人民間司法改革基金會備份。
